【裁判字號】    97,上易,891
【裁判日期】    971105
【裁判案由】    竊盜
【裁判全文】
臺灣高等法院高雄分院刑事判決         97年度上易字第891號
上  訴  人
即  被  告  甲○○
上列上訴人因竊盜案件，不服臺灣屏東地方法院97年度易字第59
2 號中華民國97年7 月31日第一審判決（起訴案號：臺灣屏東地
方法院檢察署97年度偵字3950第號），提起上訴，本院判決如下
：
     主  文
上訴駁回。
     理  由
一、按不服地方法院之第一審判決而上訴者，應向管轄第二審之
    高等法院為之；上訴書狀應敘述具體理由，刑事訴訟法第36
    1 條第1 項、第2 項定有明文。所稱「具體理由」，係指須
    就不服之第一審判決，舉出該案相關具體事由，為具體之指
    摘而言，如未舉出該案相關具體事由，僅徒託空言漫事指摘
    第一審判決認事用法或量刑不當、採證違法、判決不公等，
    均非具體理由。申言之，上訴理由就所主張第一審判決有違
    法或不當之情形，倘已舉出該案相關之具體事由足為其理由
    之所憑，固難謂未敘述具體理由：惟若並未舉出該案相關之
    具體事由足為其所主張第一審判決有違法或不當理由之所憑
    ，而僅係徒托空言或漫事指摘，縱其上有記載理由，即與未
    敘述具體理由無異，自難謂上訴書狀已敘述具體理由。又第
    二審法院認為上訴書狀未敘述具體理由，應以判決駁回之，
    刑事訴訟法第367 條前段亦有明文。
二、經查本件上訴人即被告甲○○經原審認定：甲○○曾於民國
    94年間因公共危險案件，經法院判決判處有期徒刑2 月確定
    ，於95年4 月25日縮刑期滿執行完畢，竟與陳景2 人共同意
    圖為自己不法之所有，本於加重竊盜之犯意聯絡，於97年6
    月12日11時37分許，共同攜帶陳景所有於客觀上足供兇器使
    用之大鐵錘1 支、甲○○所有於客觀上足供兇器使用之小鐵
    錘2 支、鐵撬1 支，並將上開大、小鐵錘、鐵撬裝在紅色塑
    膠袋內，再由甲○○騎乘車牌號碼HIT-039 號重型機車後架
    設台車1 部、陳景騎乘車牌號碼ZZK-029 號輕型機車，共同
    前往乙○○位在屏東縣萬丹鄉○○村○○路之農田，竊取乙
    ○○所有放置在該處之牛車車輪2 個，得手後，共同將之搬
    上台車並欲將之載往資源回收場變賣現金後朋分花用，適乙
    ○○於同日11時45分許前往上開農田處而當場發現，旋報警
    前來處理，並扣得上開牛車車輪2 個（業已發還乙○○）及
    甲○○、陳景所有供犯本件竊盜案件所用之大鐵錘1 支、小
    鐵錘2 支、鐵撬1 支等情；並以被告甲○○、共犯陳景於警
    詢、偵查中及原審審理時自白，證人即被害人乙○○於警詢
    證述，復有大鐵錘1 支、小鐵錘2 支、鐵撬1 支、紅色塑膠
    袋1 個扣案及贓物認領保管單1 紙、查獲照片6 幀在卷可佐
    ，而論以被告甲○○共同犯攜帶凶器竊盜罪，累犯，判處有
    期徒刑7 月。上訴人即被告甲○○收受判決後，嗣於民國97
    年9 月2 日具狀提起上訴，上訴理由狀記載：「本人甲○○
    因收受法院判決書判刑7 個月，共犯陳景雇用本人將其贓物
    運送，其竊盜行為未直接參與」云云，雖主張原審判決認事
    用法不當之旨，惟未舉出本案相關具體事由為其理由之所憑
    ，核屬徒託空言，即與未敘述具體理由無異。按之上開說明
    ，上訴人之上訴要屬違背法律上之程式，應由本院依同法第
    367 條前段、第372 條規定，不經言詞辯論逕行判決如主文
    。
中    華    民    國    97    年    11    月    5     日
                  刑事第七庭    審判長法  官  莊飛宗
                                      法  官  陳明富
                                      法  官  孫啟強
以上正本證明與原本無異。
不得上訴。
中    華    民    國    97    年    11    月    5     日
                                      書記官  黃英彥


司法院資訊處製作；財團法人民間司法改革基金會備份。
